【裁判字號】    99,抗,154
【裁判日期】    990426
【裁判案由】    停止執行
【裁判全文】
臺灣高等法院民事裁定                   99年度抗字第154號
抗  告  人  甲○○
抗告人與相對人上海商業儲蓄銀行股份有限公司等間，因清償借
款強制執行事件，聲請停止執行，對於中華民國99年1月13日臺
灣臺北地方法院96年度消字第7號所為裁定，提起抗告，本院裁
定如下：
    主  文
抗告駁回。
抗告程序費用由抗告人負擔。
    理  由
一、抗告人於原法院聲請意旨略以：相對人等與第三人飛霖通運
    倉儲股份有限公司(以下稱飛霖公司)、林昭展之消費借貸契
    約、及與抗告人之保證契約，因相對人等有偽造徵信暨授信
    報核表及商業發票，進而收受偽造或空頭支票，藉以掩飾洗
    錢等犯罪行為；且對破產人即飛霖公司放款；又違反銀行法
    第12條之 1之規定，是本件消費借貸及保證契約自始無效或
    不成立，抗告人對該保證債務之負擔應減至 0元、抗告人有
    讓與請求及抵銷之抗辯。再者，本件抗告人業已執臺灣臺北
    地方法院(以下稱原法院)98年度司促字第 20034號支付命令
    等文件證明林文益之抵押債權為新臺幣(以下同) 2,680萬元
    、第一銀行之抵押債權為6,396,744元、土地增值稅為2,207
    ,955元、合計為37,612,734元，是原法院97年度執字第1297
    4號強制執行事件 (以下稱系爭強制執行事件)拍賣最低價額
    為30,070,000元，顯無拍賣實益；抗告人亦向原法院聲請協
    商，倘原審法院准許，本件亦無執行之必要，抗告人已提起
    訴訟業經原法院96年度消字第 7號受理在案，為免抗告人遭
    受難以回復之損害，求為准予停止系爭強制執行事件之程序
    之裁定。
二、原法院以抗告人所稱借貸契約及保證契約均未成立或無效，
    抗告人對該保證之負擔應減至 0元，抗告人有讓與請求之抗
    辯、抗告人有抵銷之抗辯等理由，均與抗告人因系爭強制執
    行事件程序之進行，將受有何不可回復之損害無涉，亦無停
    止執行之必要，其聲請為無理由，裁定予以駁回。
三、抗告意旨略以：原法院明知相對人等在實體法上並無強制執
    行權利仍為強制執行，即屬違法執行，應負國家損害賠償責
    任，倘相對人等並無債權，或發票人及債務人已依非訟事件
    法第101條第1項提起訴訟或異議之訴或補充判決之訴時，法
    院自應依強制執行法第18條第2項之規定予以停止執行云云
    。
四、經查：
(一)按：強制執行程序開始後，除法律另有規定外，不停止執行
    。有回復原狀之聲請或提起再審或異議之訴，或對於和解為
    繼續審判之請求，或提起宣告調解無效之訴、撤銷調解之訴
    ，或對於許可強制執行之裁定提起抗告時，法院因必要情形
    或依聲請定相當並確實之擔保，得為停止強制執行之裁定。
    強制執行法第18條定有明文。準此，除法律規定停止執行外
    ，得聲請停止執行者，以「有回復原狀之聲請」、「提起再
    審或異議之訴」、「對於和解為繼續審判之請求」、「提起
    宣告調解無效之訴」、「提起撤銷調解之訴」、「對於許可
    強制執行之裁定提起抗告」為限。
(二)系爭強制執行事件係：(一)相對人慶豐商業銀行股份有限公司
    以原法院95年度訴字第 11332號、本院96年度上易字第54號
    民事確定判決為執行名義，對抗告人、飛霖公司及林昭展聲
    請強制執行；(二)相對人臺灣中小企業銀行股份有限公司以原
    法院96年度訴字第1003號民事確定判決為執行名義，對抗告
    人聲請強制執行；(三)相對人上海商業儲蓄銀行股份有限公司
    以原法院95年度票字第104447號裁定、原法院95年度抗字第
     703號民事確定裁定為執行名義，對抗告人聲請強制執行；
    (四)新加坡商星展銀行股份有限公司（前為寶華商業銀行股份
    有限公司)以原法院95年度裁全字第12573號民事確定裁定為
    執行名義，對抗告人、飛霖公司及林昭展聲請強制執行等事
    實，有本院調閱原法院97年度執字第 12974號執行卷足稽。
    至於抗告人於民國99年1月5日就原法院96年度消字第 7號提
    出民事聲請狀、及嗣後於同月 8日、11日、18日所提出之書
    狀，雖有「債務人異議之訴」、或「異議之訴」之字樣 (原
    審卷第2、16、26、61頁)，惟原法院96年度消字第 7號損害
    賠償事件，係抗告人主張相對人等對於抗告人有消費者保護
    法、公平交易法、民法上之侵權行為、債務不履行等之損害
    賠償責任，而對於相對人等所提起損害賠償之訴，尚難認係
    就系爭強制執行事件，依強制執行法第18條第 2項之規定所
    提起之訴訟，亦有本院調閱原法院96年度消字第 7號損害賠
    償事件卷可稽。
(三)抗告人另又主張：前揭消費借貸及保證契約均屬無效或不成
    立、抗告人對該保證債務之負擔應減至 0元、抗告人有讓與
    請求及抵銷之抗辯等，均係抗告人與相對人等間之實體上爭
    執事項，屬原法院96年度消字第 7號損害賠償事件之本案訴
    訟應解決之問題，而非本件抗告程序所得審究；至於系爭強
    制執行事件有無拍賣實益、抗告人曾向原法院聲請協商，與
    不停止系爭強制執行事件程序，抗告人將來是否有何難於回
    復執行前之狀態無涉，是本件並無停止執行之必要。
(四)綜合上述，抗告人聲請停止系爭強制執行事件程序，核與強
    制執行法第18條之規定，尚有未合；原法院裁定駁回抗告人
    之聲請，尚無違誤；抗告意旨，仍持陳詞，任意指摘原法院
    之裁定不當，求予廢棄，為無理由，應予駁回。
五、據上論結，本件抗告為無理由，依強制執行法第30條之 1、
    民事訴訟法第495條之1第1項、第449條第1項、第95條、第7
    8條之規定，裁定如主文。
中    華    民    國    99    年     4    月    26    日
                    民事第五庭
                        審判長法  官  李錦美
                              法  官  鍾任賜
                              法  官  陳博享
正本係照原本作成。
本裁定除以適用法規顯有錯誤為理由外，不得再抗告。如提起再
抗告，應於收受後10日內委任律師為代理人向本院提出再抗告狀
。並繳納再抗告費新台幣１千元。
中    華    民    國    99    年    4     月    27    日
                              書記官  鄭靜如

司法院資訊處製作；財團法人民間司法改革基金會備份。
